【裁判字號】    97,易,749
【裁判日期】    970604
【裁判案由】    竊盜等
【裁判全文】
臺灣板橋地方法院刑事判決               97年度易字第749號
公  訴  人  臺灣板橋地方法院檢察署檢察官
被      告  甲○○
                    （現另案於臺灣雲林第二監獄執行）
上列被告因竊盜等案件，經檢察官提起公訴（96年度偵字第
17359 號），被告於本院審理程序進行中就被訴事實為有罪之陳
述，經本院裁定進行簡式審判程序，判決如下：
    主  文
甲○○竊盜，累犯，處拘役參拾日，如易科罰金，以新臺幣壹仟
元折算壹日，減為拘役拾伍日，如易科罰金，以新臺幣壹仟元折
算壹日。又竊盜，累犯，處有期徒刑肆月，如易科罰金，以新臺
幣壹仟元折算壹日，減為有期徒刑貳月，如易科罰金，以新臺幣
壹仟元折算壹日。又損壞他人之汽車，足以生損害於他人，累犯
，處拘役參拾日，如易科罰金，以新臺幣壹仟元折算壹日，減為
拘役拾伍日，如易科罰金，以新臺幣壹仟元折算壹日。拘役部分
，應執行拘役貳拾伍日，如易科罰金，以新臺幣壹仟元折算壹日
。
    事  實
一、甲○○前因施用毒品案件，經本院以89年度訴字第2167號判
    處有期徒刑8 月、6 月，應執行有期徒刑1 年確定，又因贓
    物案件，經本院以91年度簡字第276 號判處有期徒刑3 月確
    定，上開三罪嗣經裁定應執行有期徒刑1 年2 月確定；再因
    施用毒品、竊盜等案件，經臺灣高等法院以92年度上訴字第
    858 號、92年度上易字第270 號分別判處有期徒刑10月、10
    月確定，復因偽造文書案件，經本院以92年度簡字第394 號
    判處有期徒刑4 月確定，上開三罪嗣經裁定應執行有期徒刑
    1 年10月確定，上開各罪接續執行後，於民國95年3 月10日
    假釋出監，交付保護管束至95年8 月9 日期滿未經撤銷而以
    已執行完畢論。詎猶不知悛悔，(一)基於意圖為自己不法所有
    之犯意，於96年間某日，在不詳地點，徒手竊取業於83年9
    月16日辦理註銷惟未銷毀之車號GM-6112 號自小客車車牌2
    面得手。(二)另基於意圖為自己不法所有之犯意，於96年2 月
    23日上午8 時許，在桃園縣龜山鄉○○路○ 段241 巷3 弄前
    ，竊取陳契宏所有、由丙○○管領使用之車號SP-2475 號自
    小客車，得手後，並將上開竊得之GM-6112 號車牌2 面改懸
    於車號SP-2475 號自小客車上，以逃避查緝。嗣於96年2 月
    23日下午3 時許，甲○○駕駛上開自小客車行經臺北縣中和
    市○○路○ 段142 巷口時，因形跡可疑，經警要求停車受檢
    ，竟拒不停車受檢，反加速逃逸，經警對空鳴槍示警，甲○○為順利逃離現場，(三)竟另基於毀損之故意，沿路依次擦撞
    停放在臺北縣中和市○○路○ 段142 巷路旁之蘇憲峰所有之
    車號2360-DL 號自用小客車（毀損部分未據告訴）、盧柏岐
    所有之車號5D-2978 號自用小客車（毀損部分未據告訴）及
    乙○○所有之車號HD-7373 號自用小客車，當場造成車號HD
    -7373 號自用小客車之左前輪破損、前保險桿與引擎蓋凹陷
    、左側車門擦傷之損壞，足以生損害於乙○○，甲○○旋即
    棄車逃逸，經警於前揭贓車內採獲可資比對之指紋5 枚，經
    送鑑驗比對結果，發現與甲○○之右拇指、左拇指指紋相符
    ，始查悉上情。
二、案經丙○○訴由臺北縣政府警察局板橋分局及乙○○訴請臺
    灣板橋地方法院檢察署檢察官偵查起訴。本院於審理程序進
    行中，被告就被訴事實為有罪之陳述，經告知被告簡式審判
    程序之旨，並聽取當事人之意見後，裁定進行簡式審判程序
    。
    理  由
一、上揭犯罪事實，業經被告甲○○於本院審理中坦承不諱，核
    與證人即被害人丙○○於警詢及乙○○於警詢、偵查中之證
    述情節相符，並有臺北縣政府警察局贓物認領保管單2 紙、
    車籍作業系統- 查詢認可資料1 份、車輛竊盜車牌失竊資料
    個別查詢報表1 份、照片24張附卷可稽，而警方於車號SP-2
    475 號自小客車內採獲之可疑指紋5 枚，經內政部警政署刑
    事警察局輸入指紋電腦比對再以人工確認結果，與該局檔存
    被告指紋卡之右拇指指紋、左拇指指紋相符，亦有內政部警
    政署刑事警察局96年4 月10日刑紋字第0960049299號鑑驗書
    1 份在卷可稽，足認被告之自白與事實相符，洵堪採為認定
    事實之依據。事證明確，被告犯行，均堪認定。
二、核被告就犯罪事實(一)、(二)所為，均係犯刑法第320 條第1 項
    之竊盜罪，就犯罪事實(三)所為，係犯刑法第354 條之一般毀
    損罪。又被告所犯上開三罪間，犯意各別，應予分論併罰。
    又被告有如犯罪事實欄所載之犯罪科刑執行情形，有臺灣高
    等法院被告前案紀錄表1 份在卷可佐，其受有期徒刑之執行
    完畢後，5 年內故意再犯本件最重本刑為有期徒刑以上之罪
    ，均為累犯，應各依刑法第47條第1 項之規定加重其刑。爰
    審酌被告正值壯年，不思以正途獲取財物，竟任意竊取他人
    財物，且為躲避警方查緝，而故意衝撞路旁車輛，造成車輛
    毀損，自應予非難，兼衡其素行、智識程度、犯罪之動機、
    目的、手段、所生損害及犯後尚能坦承犯行之態度等一切情
    狀，分別量處如主文所示之刑，並均諭知易科罰金之折算標
    準。又「中華民國九十六年罪犯減刑條例」業經總統於96年
    7 月4 日公布，於同年7 月16日施行，被告實行本件犯罪之
    時間均係在96年4 月24日以前，復無中華民國九十六年罪犯
    減刑條例所列不予減刑之情形，應依同條例第2 條第1 項第
    3 款之規定，就所受宣告之有期徒刑、拘役各減其刑期2 分
    之1 ，並均諭知易科罰金之折算標準，及就拘役刑部分定其
    應執行刑，並諭知易科罰金之折算標準，以示懲儆。
據上論斷，應依刑事訴訟法第273 條之1 第1 項、第299 條第1
項前段，刑法第320 條第1 項、第354 條、第47條第1 項、第41
條第1 項前段、第51條第6 款，刑法施行法第1 條之1 ，中華民
國九十六年罪犯減刑條例第2 條第1 項第3 款、第7 條、第9 條
、第10條第1 項，判決如主文。
本案經檢察官陳佳宏到庭執行職務。
中    華    民    國    97    年    6     月    4     日
                      刑事第十六庭  法  官    曾淑娟
如不服本判決應於送達後10日內向本院提出上訴狀。
上列正本證明與原本無異。
                                    書記官    謝雪紅
中    華    民    國    97    年    6     月    4     日
附錄本案論罪科刑法條全文
中華民國刑法第320條
意圖為自己或第三人不法之所有，而竊取他人之動產者，為竊盜
罪，處5 年以下有期徒刑、拘役或5 百元以下罰金。
意圖為自己或第三人不法之利益，而竊佔他人之不動產者，依前
項之規定處斷。
前二項之未遂犯罰之。
中華民國刑法第354條
毀棄、損壞前二條以外之他人之物或致令不堪用，足以生損害於
公眾或他人者，處2 年以下有期徒刑、拘役或5 百元以下罰金。


司法院資訊處製作；財團法人民間司法改革基金會備份。
